Inventaris van het archief van de familie Van Hogendorp en aanverwante Families, (1304) 1631-1961
Nationaal Archief, Den Haag
- STUKKEN BETREFFENDE AFZONDERLIJKE FAMILIES EN PERSONEN., B.
  - AANVERWANTE GESLACHTEN.
    - FAMILIE HOOFT EN AANGETROUWDE TAKKEN (REAEL EN COYMANS)., II.
      - Pieter Reael (1650-1701) en Maria Ellonora Huydecoper (1658-1706)., 3.b
        - Akte van boedelscheiding van Pieter Reael (van Vreeland) (schoonvader van Daniel Hooft), afschrift., 1 maart 1708; 802; 1 deel
          Zie 823
        - Boedelscheiding der nalatenschap van Pieter Reael (vader van Sophia Maria Reael), afschrift., 5-11-1711; 823; 1 katern
          Zie 802
        - Akte houdende de definitieve boedelscheiding van Pieter (Hooft, moet dat niet zijn: Reael) en Maria Eleonora Huydecoper., 20-2-1712; 1095; 1 katern
      - Frans Reael (1618-1669), ongehuwd., 3.c
        (No. 185) (I 510)
        - Testament en codicille op het testament van Frans Reael, afschriften., 2 nov. 1669; 955; 1 blad, 1 katern
        - Akte waarin door de Staten van Holland en West-Friesland aan de voogden over de 5 kinderen van Pieter Reael de onroerende goederen en effecten (afkomstig van Frans Reael), bezwaard met Fideicommis, beleend worden., 19-7-1710; 799A; 1 charter
        - Akte waarin door de Staten van Holland en West-Friesland ontheffing verleend wordt van de Fideicommis, genoemd in 799-a, teneinde de verkoop van de onroerende goederen (afkomstig van Frans Reael) mogelijk te maken., 22 mei 1711; 799B; 1 charter
        - Akte van authorisatie door de Staten van Holland aan de voogden van de kinderen (van) Pieter Reael, waarbij de vaste goederen afkomstig van Frans R. van fideicommis ontheven worden en voor de opbrengst c.q. geschatte waarde obligatiën te kopen ten behoeve van de erfgenamen, welke dan weer met fideicommis belast zijn, 22 mei 1711, authentiek afschr., 19 jan. 1712; 1126; 1 katern
        - Kwitanties betreffende het uitbetalen van interest van de fideicommissaire effecten, afkomstig van Frans Reael, aan de erfgenamen van Daniel Hooft., 1745-1762; 925-926; 1 omslag
          - Bestanddeel 1, 925
          - Bestanddeel 2, 926
        - Akte waarbij Lodewijk de Bas, weduwnaar van Cornelia Eliana Reael, gemachtigd wordt door zijn familie om hun belangen te behartigen bij de boedelscheiding van Frans Reael., 4-11-1748; 929; 1 stuk
        - Akte waarbij door de Staten van Holland en West-Friesland effecten uit de nalatenschap van Frans Reael van fideicommis worden vrijgesproken., 20 sept. 1760; 900; 1 charter
        - Stukken betreffende de afwikkeling der nalatenschap van Frans Reael., 1760-1761; 1077; 1 omslag
        - Akte betreffende de afdoening der boedelscheiding van de nalatenschap van Frans Reael., 14-12-1761; 1083; 1 katern
      - Sara Reael { -, zuster van Sophia Maria R.)., 3.d
        - Akte waarbij Sara Reael (c.s.) door de Staten van Holland en West-Friesland ontheven wordt van fideicommis., 17 juli 1727; 898; 1 charter
          Zie 859
          zegel is verloren gegaan
        - Akte waarbij Sara Reael ontheven wordt van Fideicommis / Extract uit het register der octrooien, verleend door de Staten van Holland en West-Fries-land., 15-11-1731; 859; 1 katern
          "nazien" Zie 898
      - Jan Reael (broer van Sophia Maria R.) (1685-1740) en Bregitta Johanna Rendorp (1689-1734)., 3.e
        - Berekeningen betreffende de boedelscheiding van Jan Reael., 1693-1723; 930; 1 stuk
          Zie 927
        - Uiterste wilsbeschikking van Pieter Rendorp betreffende het voogdijschap over zijn minderjarige dochter Bregitta Johanna Rendorp ( x Jan Reael), afschrift., 17-8-1699; 1090; 1 katern
        - Request van Jan Reael aan het Hof van Holland om goederen uit de nalatenschap van zijn vader Pieter Reael van fideicommis te ontheffen., 16-10-1711; 1091; 1 katern
        - Kwitanties van Jan Reael voor het betalen van ambtsgeld., 1723-1728; 927; 3 stukken
          Zie 930
        - Akte waarbij Jan Reael tot nieuwe executeur van zijn testament aanstelt Mr. Daniel Hooft., 18 sept. 1736; 1127; 1 stuk
      - Wendela Eleonore Reael (1688-1768) en Willem Santijn (1678-1731)., 3.f
        Elias nr. 215
        - Brief van F.D. Bas, notaris, betreffende het request van mevrouw Santijn, alsmede rekening van onkosten voor het ontslaan van fideicommis., 3 aug. 1760; 1124; 2 stukken
          Wendela Eleonore Reael, het 4e kind van Pieter Reael en Maria Eleonore Huydecoper, is gehuwd met Mr. Willem Santijn
      - Hendrik Reael (broer van Maria Sophia R.) (1693-1732), ongehuwd !!., 3.g
        - Testament van Hendrik Reael., 22-3-1725; 1076; 1 katern
        - Codicil op het testament van Hendrik Reael., 25-4-1731; 860; 1 stuk
        - Lijst van goederen van Hendrik Reael ten behoeve van de penningen voor de collaterale successierechten., 1732; 1075; 1 katern
      - Adriana Reael (zuster van Sophia Maria R.) ( - 1727)., 3.h
        - Codicil op het testament van Adriana Reael, origineel., 13-12-1726; 827; 1 katern
          Zie no. 828, zie no. 829
          haar zuster = Sophia Maria R
          haar zuster = Sara R (+?)
          haar zuster = Maria Agathe R
          haar broer = Hendrik R
          haar broer = Jan R
          haar zuster = Wendela Eleonora R
          haar zuster = Cornelia Eliane R. x Lodewijk de Bas
        - Akte waarbij het testament van Adriana Reael geopend wordt (zuster van Sophia Maria R.), copie., 13-12-1726; 829; 1 katern
          Zie 827
        - Akte waarbij Mr. Daniel Hooft en Joan Huydekoper na de dood van Jan Reael tot voogd worden benoemd van Adriana Reael's erfgenamen Sara en Hendrik Reael indien dezen bij opening van het testament nog minder- jarig zouden zijn., 4 januari 1727; 1122; 1 stuk
          (uit: Adriana Reael)?
        - Inventaris der nalatenschap van Jvr Adriana Reael., 13-10-1727; 821; 1 katern
          Zie 808
        - Akte van volmacht voor Jan Reael tot verkoop van obligatiën uit de nalatenschap van Adriana Reael., 13 okt. 1727; 1123; 1 stuk
          uit: Adriana Reael
        - Akte waarbij de erfgenamen van Adriana Reael zich akkoord verklaren met de beschikkingen van het testament, alsmede met de mondelinge legaten, zoals opgesomd in de akte, en tevens bereid zijn Jan Reael als executeur te aanvaarden, afschrift., 27 okt. 1727; 1116; 1 katern
        - Akte waarbij de gezamenlijke erfgenamen van A. Reael verklaren hun deel uit de verkoop van twee obligaties ontvangen te hebben., 23-12-1727; 1102; 1 katern
        - Akte waarbij tot administrateurs van de door Adriana Reael nagelaten goederen worden benoemd Jan Marcelis en Pieter Cornelis Hasselaar, afschrift., 9 mei 1744; 1129; 1 katern
        - Akte betreffende de afwikkeling der boedelscheiding van de nalatenschap van Jvr. Adriana Reael., 24 sept. 1744; 896; 1 katern
        - Rekening en verantwoording over de nagelaten gelden van Jvr. Adriana Reael., 24 sept. 1744; 808; 1 deel
          wie is dit? Zie 821
        - Akte van boedelscheiding der nalatenschap van Adriana Reael ( - 1727), origineel., 1759; 828; 1 katern
      - Petronella Constantia Jacoba Reael (zuster van Sophia Maria R.) ( - 1714)., 3.i
        Grootmoeder van Sophia Maria Reael:
        Maria Eleonore Huydecoper (1658-1706), getrouwd met Pieter Reael, moeder van Sophia Maria Reael, was een dochter van Mr Joan Huydecoper (1625-1704) en Sophia Coymans (1636-1714) (no. 191)
        Kinderen van Joan Coymans (1601-1657) en Sophia Trip (1615-1679):
        Sophia Coymans x Joan Huydecoper (191), spruit: Maria Eleonora H
        Elisabeth C. x Willem van der Muelen
        Aletta Maria Coymans
        Johanna Cornelia C. x Everard Scott
        Jean Coymans
        Elias Coymans (1653-1731) x J.C. van der Muelen, 2 kinderen:
        Sophia Isabella x Joseph Huydecoper
        Constantia Aletta x Balthasar Scott
        Josephus Coymans X Clara Valckenier: 6 kinderen
        - Kwitantie voor het betalen van de 20e penning door de voogden van wijlen Petronella Constantia Jacoba Reael aan de secretaris der stad Amsterdam., 8 maart 1714; 861; 1 stuk
          f f f ?
        - Akte betreffende de boedelscheiding der nalatenschap van Petronella Constantia Jacoba Reael, afschrift., 10-12-1714; 954; 1 katern
      - Elias Coymans (1653-1731) en Isabella Catherina van der Meulen., 3.j
        hij: vader van Constantia Aletta, zoon van Joan Coymans en Sophia Trip, Zie p. 765 e.v. deel II Elias "Vroedschap"
        - Akte van transport van Mr. Gasper van Kinschot aan Mr. Elias Coijmans (1653-1731) van een obligatie ad ƒ 5000,-, met bijlagen (extracten van de betreffende testamenten), minuut., 29 juli 1719; 1062; 2 katernen en 3 stukken
        - Akte waarbij Frans Godart, Willem, Balthasar Constantijn Baronnen en Cornelia Eliana Baronesse van Lijnden van Hemmen. Jan Jakob de Geer, Elias Coijmans en Mr. Jan André van der Muelen volmacht verlenen aan Gerard Jan van Spall, notaris te Utrecht, om de hofstede en landerijen gelegen te Culemborg op Kedichem voor de helft te verkopen voor rekening der comparanten, afschrift., 23 febr. 1754 ?(klopt jaar wel ?); 1107; 1 katern
        - Akte waarbij Frans Godart van Lynden tot Hemmen en Pieter van Stigt, beiden ingelanden van het land van Culemborg, een overeenkomst treffen, ten overstaan van de Dijkstoel, over twee kweldammen in de R/K?ecomser Weerd., 21-4-1747; 1104; 1 stuk
        - Inventaris van stukken afkomstig van Johanna van Soelen, weduwe van Nicolaes den Dijker Bruykster (bedoeld: pachtster ?) betreffende de Hofstede "De Ploeg" op R/K?edichem., november 1715; 1088; 1 katern
        - Akte waarbij Johan van Aelst aan heer Willem, lid van de Raad van Edelen der Stad Utrecht, de opbrengst belooft uit de openbare verkoop van gerst van een stuk land van 4 4 1/2 morgen groot, gelegen in de Oudenwart., 17 juni 1670; 1100; 1 stuk
          zie Van der Aa
        - Condities en voorwaarden waarop enkele hofsteden en landerijen (o.a. de Hofstede op R/K?edigt) (gelegen op R/K?ecum en de Landweerd) door de Gravin van Cuylenborg, vorstin van Waldeck, douairière van Erbach. verkocht zullen worden., Z.d. (1e helft 18e eeuw); 1103; 1 stuk
      - Joséphus Coymans (broer van Elias C.) (1656-1720) en Clara Valckenier(1664-1724)., 3.k
        6 kinderen:
        Balthasar (1699-1759)
        Sophia ( - )
        Gillis (1691-1757)
        Jacob ( - )
        (318) Jan (1688-1734)
        Samuel Elias (1693-1746)
        achterzijde fiche: zij trouwt (eerst?) met Gaspar Pellicowe (?) (1628-1680)
        - Testament van Rebecca Fontaine, weduwe van Abraham van Tarelinck, uittreksel., 28-12-1744; 892; 1 katern
        - Akte van boedelscheiding van de nagelaten goederen van Joséphus Coymans (weduwnaar (?, zie boven !, van Clara Valckenier) dd. 18-7-1725, extract., 6-1-1761; 759C; 1 stuk
          6 kinderen: zie 758B
        - Akte van boedelscheiding van Rebecca Fontaine, weduwe van Abraham Tarelink, dd. 6-2-1749 (ten gunste van de kinderen van Clara Valckenier, weduwe van Joséphus Coymans, 1656-1720, broer van Elias Coymans en vader van Gillis Coymans en van Balthasar Coymans etc., deel 1 p. 410), extract., 6-1-1761; 758A; 1 katern
        - Akte betreffende de boedelscheiding van Rebecca Fontaine, weduwe van Abraham van Taarlink, ten gunste van Sophia, Balthasar, Gillis en Jacob Coymans (kinderen van Clara Valckenier en Joséphus Coymans) d.d. 5-4-1749, extract., 6-1-1761; 759D; 1 stuk
      - Constantia Aletta Coymans (1685-1744) en Balthazar Scott (1672-1741) (291)., 3.l
        kinderloos !
        zij: dochter van Mr. Elias (318) en Isabella Catharina van der Meulen
        - Akte waarbij Karel, Koning van Groot-Brittannië, een getuigenis aflegt betreffende het voorgeslacht en de (Schotse) afstamming van Everard Scott, inwoner van Amsterdam, afschrift., 1641; 1121; 2 stukken
          C.A. uit: Balthasar Scott en Coymans
        - Testament van Balthasar Scott en zijn vrouw Constantia Aletta Coymans, afschrift., 26-2-1739; 884; 1 katern
        - Codicil op het testament van Constantia Aletta Coymans, weduwe van Balthasar Scott, afschrift., 10-12-1743; 822; 1 katern
          Zie 815
        - Akte waarin de erfgenamen van Balthasar Scott (burgemeester van Amsterdam) en Constantia Aletta Coymans verklaren dat zij uit handen van de executeurstestamentair het hun toekomende hebben ontvangen, afschrift., 27-10-1744; 805; 1 katern
          achterzijde fiche: de erfgenamen hebben drie dingen gezien, nl
          1) copie v.h. testament
          2) copie v.h. codicil
          3) grosse v.d. inventaris v.d. boedel
        - Inventaris der nalatenschap van Constantia Aletta Coymans, echtgenote van Balthasar Scott (overleden 26 maart 1744), afschrift., 7 mei 1745; 919; 1 deel
        - Rekening en verantwoording over de nagelaten gelden van Mr. Balthasar Scott (burgemeester van Amsterdam en echtgenoot van Constantia Aletta Coymans)., 9 sept. 1745; 835; 1 katern
        - Akte van boedelscheiding der nalatenschap van Constantia Aletta Coymans, afschrift., 26 april 1746; 920; 1 deel
          Kinderen van Josephus Coymans en Clara Valckenier
          Balthazar = (1699-1759) (3-o)
          Jacob = (16 -1754) (3-p)
          Gilles = (1691-1757) (3-m)
          Samuel Elias = (1693-1746) (3-n)
      - Gillis Coymans (1691-1757)., 3.m
        ongehuwd (neef van Constantia Aletta Coymans) p. 766 deel II Elias Vroedschap
        - Testament van Gilles Coymans (1691-1757) van 31-10-1727, extract., 6 jan. 1761; 815; 1 blad
      - Samuel Elias Coymans (1693-1746)., 3.n
        - Testament van Samuel Elias Coymans dd. 18-5-1731, extract., 6-1-1761; 759B; 1 stuk
        - Akte van boedelscheiding van de nagelaten goederen van Samuel Elias Coymans dd. 12-8-1746, extract., 6-1-1761; 758B; 1 stuk
          broer van Balthazar, Sophia (+ 8-10-1752). Gillis (1691-1757, ambassadeur in Denemarken!), Jacob en Jan
          ouders zijn Joseph Coymans en Clara Valckenier
      - Balthazar Coymans (1699-1759)., 3.o
        - Testament van Balthazar Coymans, opgesteld 13 juni 1757, uittreksel., 29-10-1759; 912; 1 katern
          (neef van Constantia Aletta Coymans) p. 766 deel II Elias Vroedschap
      - Jacob Coymans ( -1754)., 3.p
        - Testament van Jacob Coymans dd. 1-7-1750, extract., 6-1-1761; 759A; 1 stuk
        - Akte van boedelscheiding van de nagelaten goederen van Jacob Coymans dd. 30-4-1754, extract., 6-1-1761; 758C; 1 stuk
          broer van Gillis en Balthasar
      - Henrik Hooft D.zoon (burgemeester) (1716-1794) en 1) Anna Adriana Smissaert (1725-1745) en 2) Hester Schues (1727-1749)., 4.
        - Akte van authorisatie voor Brechie van de Poll van de schepenen van Amsterdam om de erfgenamen van Hendrik Hooft D.zoon te dagvaarden voor voornoemde schepenen, ten einde een nieuwe voogd te benoemen voor haar minderjarige dochter Johanna van der Poll, afschrift., 21-1-1744; 1061; 1 stuk
        - Akte van huwelijkse voorwaarden voor Hendrik Hooft Danielszoon en Jvr (?) Anna Adriana Smissaert., 15 mei 1744; 733; 1 katern
        - Betalingsbevel voor Hendrik Hooft Danielsz. betreffende "ambtsgeld" groot ƒ 3050,-, gedrukt., 6 juli 1744; 735; 1 stuk
          Zie 756
        - Mutueel testament van Hendrik Hooft D.zn en Jvr. Anna Maria Smissaert., 31-12-1744; 734; 1 katern
        - Aankondiging (beter: Kennisgeving ?) van de geboorte van een doodgeboren dochter van Anna Adriana Smissaert, echtgenote van Henrik Hooft Danielszoon, gedrukt., 13-4-1745; 731; 1 stuk
        - Overlijdensbericht van Jvr. Anna Adriana Smissaert, echtgenote van Henrik Hooft Danielsz., overleden op 30 april 1745, gedrukt, in duplo., 30-4-1745; 732; 2 stukken
        - Uitnodiging voor de begrafenis van Anna Adriana Smissaert, echtgenote van Henrik Hooft D.zn., schepen, op 5 mei 1745 in de Oude Kerk te Amsterdam, gedrukt., 730; 1 stuk
          Zie 739
        - Stukken betreffende de begrafenis van Jvr. Anna Adriana Smissaert, overleden op 30-4-1745 (onkostenlijst, lijsten v. dragers, lantaarndragers, aansprekers etc.)., 5 mei 1745; 739; 4 stukken
          Zie 730
        - "Leescedulle" en een ontwerp daarvan, ter uitvaart van Anna Adriana Smissaert, echtgenote van Henrik Hooft Danielszoon, schepen, overleden 30 april 1745, 22 jaar oud, geboren .... 1725 (bezegeld, ƒ 12)., mei 1745; 729; 2 stukken
        - Kwitantie voor betaald trouwgeld van Henrik Hooft D.zn. en Hester Schues, gedrukt., 10 aug. 1746; 738; 1 stuk
        - Akte van huwelijkse voorwaarden van Henrik Hooft D.zn. en Hester Schues (1727-1749) (2e huwelijk)., 12 aug. 1746; 833; 1 katern
        - Kwitantie voor betaald "koetsgeld" door Henrik Hooft D.zoon en Mej. Hester Schues., 26 aug. 1746; 936; 1 stuk
        - Stuk houdende opdracht tot het begraven van Hester Schues (1727-1749, echtgenote van Henrik Hooft D.zn.) in de Oude Kerk te Amsterdam., 14 juni 1749; 937; 1 stuk
        - "Leescedulle" ter uitvaart van Hester Schues, 2e echtgenote van Henrik Hooft Danielsz. (schepen), overleden 10 juni 1749 (22 jaar oud, geboren: 1727), (bezegeld, ƒ 12)., 736; 1 stuk
        - Lijst van onkosten, waarschijnlijk gemaakt bij de begrafenis van Hester Schues (1727-1749), echtgenote van Henrik Hooft D.zoon., 938; 1 stuk
        - Mededeling aan Henrik Hooft Danielsz. met betrekking tot zijn postmeesterschap van het Hamburger Post comptoir, gedrukt., 26 aug. 1751; 756; 1 stuk
          Zie 735
        - "Leescedulle" ter uitvaart van Hester Bronck, echtgenote van Jacob Schues, overleden 3 okt. 1763 (75 jaar oud): geboren 1688., oktober 1763; 737; 1 stuk
        - Akte waarbij Burgemeesters en Regeerders der stad Amsterdam Hendrik Hooft Danielszoon machtigen de Ambachtsheerlijkheden Urk en Emmeloord voor de stad Amsterdam te bekleden, alsmede een akte waarbij de "bediening" van de voornoemde heerlijkheden op verzoek van Hendrik Hooft Danielszoon door Burgemeesters en Regeerders der Stad Amsterdam wordt overgedragen op Mr. Engelbert Francois van Berckel., 27 okt. 1775; 1113; 2 charters
        - Akte waarbij de Staten van Holland en W.Friesland aan Hendrik Hooft D.zn. enige stukken land in erfleen geven te Emelwaarde en de heerlijkheid Hoge en Lage van Urk, op voorstel van en ten behoeve van de stad Amsterdam., 9-11-1775; 901; 1 charter
        - Brieven aan H. Hooft Danielszoon, 1716-1794, burgemeester te Amsterdam., 1778-1794; 728; 1 pak
          van: B.E. Abbema, H.E. Abbema - van Marselis, E. Alta, P. van Ameijden, W. van Barneveld. "Batavus", E.F. van Berckel, F.G. Blok, C. de Bosch, T.J. Bouwens - van der Hoff. J.D. van der Capellen, weduwe Chabane - Le Roy, Hester Clifford - Hooft (dochter), J. Daniels, L. Duhard, Jacob Dull en zoonen, J. van Eck. G. Elshoff, H.D. Endeman, J. Eversrijn, A.H. Eyck, J. van Eyk, N. van Frankendaal, J. Geelvinck, D.Gemors ?, C. van Gheel Spanbroeck, H.C. van Guldener, P. Guyking, A. Haak, Heinrichsdorf, van der Hey, A.J. van Hoevell, Hester van Hogendorp - Clifford (kleindochter), D. Hogguer, Van der Hoop, L. Hovy, G.J. Jacobson, J.H. van Kinsbergen (schoonzoon), Kuikelus ?, van Laar Mahuët, Ch. Lafargue, van der Lijn, Th. van Marselis. P. de Monchy, S. de Monchy, H. Omerjen, Baron van Palland van Zuithem, Pennink., J. Pietersse, A.S.F. Röell van Gheel, A. Rogge, T. Rijngraaf de Salm, J. Sels, Spaan van Knolle Koning, A. van der Spar, J.G. Tegelaar, J.W. Thierry, J. Welbekent, P. van Winter, W.F. de Wolf van Westerrode, bovendien van E. Hooft, weduwe Valckenier (zijn zuster) en Daniel Hooft, zijn neef, plus enkele anonymi en onleesbare handtekening onderop
        - Plan, opgesteld door J.W. (?) de Villates en ...., om te komen tot de oprichting van een militaire macht in Amsterdam (afkomstig uit de papieren van burgemeester H. Hooft D.zoon)., c. 1780; 725; 2 stukken
        - Diverse brieven, geschreven door Henrik Hooft D.zoon, aan onbekenden, concepten., 3-1-1785 - 17-1-1788; 752; 3 stukken
        - Brieven van H. van Kinsbergen, geb. Hooft aan haar vader Hendrik Hooft D.zoon, burgemeester., 1787-1794; 740; 1 omslag
        - Brieven van Maria en Albertus aan hun vader H. Hooft, burgemeester, afschriften., 12 - 15 nov. 1787; 726; 1 blad
        - Requesten, gezonden aan H. Hooft D.zoon, burgemeester van Amsterdam, afkomstig van Willem Vermey, Dirk de Bij (origineel) en van E.F. van Aylva, R. Smit en J. Roorda (afschrift)., Z.d. en 25-5-1787; 727; 2 stukken
      - Maria Eleonora Hooft (11-2-1710-1760)., 4.a
        - Uittreksel van de rekening van een verkoop van percelen land van Maria Eleonora Hooft en Jan Walraven, Jan Jacob de Geer en Frans Godart., 1753; 1072; 1 omslag
        - Inventaris der nalatenschap van Jvr. Maria Eleonora Hooft (1710-1760, zuster van Hendrik Hooft D.zoon)., 14-3-1760; 1073; 1 katern
        - Akte van boedelscheiding van Maria Eleonora Hooft (zuster van Henrik Hooft D.zoon, 1710-1760)., 22-12-1760; 803; 1 katern
        - Lijst van ontvangsten en uitgaven betreffende de nalatenschap van Maria Eleonora Hooft (zuster van Henrik Hooft D.zoon)., 22-12-1760 - 2-7-1762; 819; 1 katern
      - Elisabeth Hooft (1712-30-1-1717-1796) en Wouter Valckenier (1705-1784)., 4.b
        - Testament van Wouter Valckenier en Elisabeth Hooft, afschrift., 9 april 1764; 136; 1 omslag
      - Jan Hooft (1719-1744) en Maria Margaretha Corver., 4.c
        - Akte van voogdijschap over de minderjarige Gerrit Corver Hooft (1744-1807, zoon van Jan Hooft en Maria Margaretha Corver., 2 juli 1760; 1092; 1 katern
      - Willem Hooft (1724-1803) en Anna Catharina Muyssaert (1728-1751)., 4.d
        p. 727 deel II v. Elias
        - Testament van Willem Hooft, extract., 22 juli 1799; 162; 1 omslag
    - FAMILIE VAN SANDICK., III.
      - Onno Zwier van Sandick (1759-1822) en Henriëtte Engelina Feith (1777 - 1851) N.P. 1944., 1.
        hij: zoon van Johan Alexander van Sandick
        een zuster van C.W. van Haren trouwde met Johan Alexander van Sandick (1727-1763)
        Amelia Henriëtte Wilhelmine
        plus dochters (v. Onno ?):
        Amelia Henriëtte Wilhelmine van Sandick (1801 ?-1808) en Anna van Sandick (1818-1904)
        - Doopinschrijving van Amelia Henriëtte, geboren 10-10-1811, en van Anna Zwier, geboren 30-9-1818, dochters van Onno Zwier van Sandick en Henriëtte Engelina Feith (gedoopt in de Hooglandsche kerk te Leiden) / Uittreksel uit het doopregister van de Gereformeerde Gemeente te Leiden en te Utrecht., 6-8-1858; 527; 523; 2 stukken
          - Bestanddeel 1., 527
          - Bestanddeel 2., 523
    - FAMILIE VAN HOHENLOHE - LANGENBURG., IV.
      een zuster van Caroline Wilhelmine van Haren, Magdalena Adriana, trouwde met Frederik Ernst van Hohenlohe - Langenburg
      - Testamenten (in het Duits) van de familie van Hohenlohe - Langenburg., 1819-1830; 440; 6 stukken
      - Brief van W. van H. (B b 4) (1795-1838), zoon van G.K., aan zijn nichtjes de Hohenlohe - Langenburg. Den Haag., 28-3-1836; 324; 1 stuk
        2e vrouw van Diderik van H. (broer van G.K.)
        Opmerkingen:
        vlgs. p. 36 boekje heet zij: Augusta Eleonore Caroline Prinses von H.-L., gestorven in 1813.
        vlgs brief dd. 25 mei 1860 van no. 297 heette zij: Philippine Henriette Sophie von H.-L., gestorven 1860.
      - Verklaringen van F. van H. in afschrift, en van Amelia Henriette en Anna van Sandick (dochters van Onno Zwier van Sandick en Henriette Engelina Feith) inzake een machtiging verleend door zijn nicht gravin van Hohenlohe-Langenburg betreffende het uitbetalen van een jaarlijkse rente, groot ƒ 200,- aan Henriette en Anna van Sandick, met een begeleidend schrijven van laastgenoemden aan hun neef F.c.H., 18-20 juni 1860; 529-530; 3 stukken
        - Bestanddeel 1, 529
        - Bestanddeel 2, 530
      - Legaat van Sophie Philippine Henriette van Hohenlohe-Langenburg aan Amalia Henriette en Anna (kinderen van Onno Zwier van Sandick en Henriette Engelina Feith), opgesteld door F. van H., afschrift., juni 1860; 418; 1 stuk